【裁判字號】    89,毒抗,611
【裁判日期】    890714
【裁判案由】    毒品危害防制條例
【裁判全文】
臺灣高等法院刑事裁定                  八十九年度毒抗字第六一一號
    抗  告  人
    即  被  告  甲○○
右抗告人因違反毒品危害防制條例案件，不服臺灣新竹地方法院中華民國八十九年五
月二十九日裁定（八十九年度毒聲字第一三０七號），提起抗告，本院裁定如左：
    主      文
抗告駁回。
    理      由
一、按犯毒品危害防制條例第十條之罪者（即施用第一、二級毒品），檢察官應先將
    被告送勒戒處所觀察、勒戒；經觀察、勒戒後，無繼續施用毒品之傾向者，應由
    檢察官為不起訴處分。毒品危害防制條例第二十條第一項、第二項定有明文；又
    依前項規定為不起訴之處分後，五年內再犯第十條之罪，經觀察、勒戒後，認有
    繼續施用毒品之傾向者，不適用前項之規定，復為同條例第二十條第三項前段所
    明定。意即曾經觀察勒戒認為無繼續施用毒品傾向，而為不起訴處分後，有再施
    用毒品者，仍應再經觀察勒戒，以察其是否有繼續施用毒品之傾向。另依觀察勒
    戒處分執行條例第三條第一項規定，檢察官依毒品危害防制條例第二十條第一項
    規定命送勒戒處所執行觀察、勒戒處分者，應先向法院聲請裁定，法院應於受理
    聲請後二十四小時內為之。
二、查抗告人即被告甲○○前曾因施用毒品案件，經台灣新竹地方法院裁定觀察、勒
    戒，執行後認無繼續施用毒品之傾向，由台灣新竹地方法院檢察署以八十七年度
    毒偵字第三０一０號為不起訴處分確定，有不起訴處分書及刑案資料查註記錄表
    在卷足憑。惟被告於不起訴處分後，又於民國（下同）八十九年三月二十日十八
    時二十分許，為新竹縣竹東分局依法通知前來採尿時起，往前回溯九十六小時內
    某時，在不詳地點，施用第二級毒品安非他命，被告雖矢口否認上揭犯行，惟被
    告於八十九年三月二十日十八時二十分許為警所采尿液，經檢送行政院衛生署濫
    用藥物尿液檢驗機構認可第一號之臺灣檢驗科技股份有限公司檢驗，其以最具公
    信力之ＥＩＡ酵素免疫分析法初步篩檢、ＧＣ／ＭＳ氣相層析質譜分析法確認分
    析結果，確呈安非他命陽性反應，有姓名代號對照表、該公司於八十九年三月二
    十七日出具之ＣＺ00000000000號濫用藥物尿液檢驗報告附卷可參，
    足認被告確有非法施用海洛因之行為，原審法院因檢察官之聲請，依毒品危害防
    制條例第二十條第三項、第一項及觀察勒戒處分執行條例第三條第一項規定，裁
    定被告應送勒戒處所觀察、勒戒，經核於法並無不合。
三、被告提起抗告意旨略以：民國（下同）八十九年三月十八日，管區員警鍾有海先
    生告知伊需檢驗尿液，伊依通知時間前往，惟因警局聯絡不當，致伊數度往返，
    於同月二十日始完成檢驗。至於檢驗有反應，伊也感到很難理解，因為以前過錯
    ，伊銘記在心，豈敢造次，而且伊相當積極自動的辦理檢驗一時，如果真有服用
    安非他命的話，豈敢自動提議前往檢驗，至檢驗有反應一事，因檢驗前數日有感
    冒而服用成藥感冒藥及提神口服液，是否因此而有反應便不得而知了，伊確無吸
    食安非他命，爰依法提起抗告云云。被告否認犯行，託辭其為警通知採集尿液檢
    驗前曾服用感冒成藥及提神口服液，因而臆測服藥與送驗之尿液呈陽性反應互有
    關聯云云，顯為卸責之詞，所辯不足採信，難認其抗告為有理由，應予駁回。
四、據上論斷，應依刑事訴訟法第四百十二條，裁定如主文。
中      華      民      國    八十九    年      七      月      十四    日
     臺灣高等法院刑事第二十二庭
                                    審判長法  官  許  正  順
                                          法  官  邱  同  印
                                          法  官  林  明  俊
右正本證明與原本無異。
不得再抗告。
                                          書記官  蕭  進  忠
中      華      民      國    八十九    年      七      月      十八    日


司法院資訊處製作；財團法人民間司法改革基金會備份。
